臺灣基隆地方法院交通事件裁定　　　　　96年度交聲字第99號
移送機關即
原處分機關　交通部公路總局臺北區監理所基隆監理站
異　議　人
即受處分人　乙○○
上列受處分人因違反道路交通管理處罰條例聲明異議案件，對於
交通部公路總局臺北區監理所基隆監理站中華民國96年4 月11日
所為之處分（原處分：基監字第裁42-CO0000000號），聲明異議
，本院裁定如下：
    主  文
異議駁回。
    理  由
一、原處分意旨略以：執勤員警於民國96年3 月13日上午10時5
    分許，在臺二線翡翠灣路口處查獲車號EP-3363 號自小客車
    闖紅燈，遂逕行舉發，裁處罰鍰新台幣（下同）2,700 元，
    並記違規點數3 點等情。
二、異議意旨則以：異議人即受處分人乙○○在臺北市上班，當
    日開往臺北市上班途中，不可能是往金山方向行駛，當天由
    異議人本人開車，並未闖紅燈，亦無員警攔查，又舉發單未
    附照片等情。
三、按汽車駕駛人行經有燈光號誌之交岔路口闖紅燈者，處
    1,800 元以上5,400 元以下罰鍰，並記違規點數3 點，又汽
    車駕駛人闖紅燈，當場不能或不宜攔截製單舉發者，得逕行
    舉發，此項逕行舉發，應記明車輛牌照號碼、車型等可資辨
    明之資料，以汽車所有人為被通知人製單舉發。道路交通管
    理處罰條例第53條第1項、第63條第1 項第3 款及第7 條之
    2 第1 項第1 款、第4 項分別定有明文。
四、經查：
（一）異議人於96年3 月13日上午10時5 分許，駕駛車號為EP-3
      363 號自小客車，行經臺二線翡翠灣路口之事實，未據異
      議人爭執，復經證人即臺北縣政府警察局金山分局警備隊
      警員甲○○證述在卷，足堪認定。
（二）證人甲○○於本院調查時，到庭結證稱當日其站在臺北縣
      萬里鄉○○○路往金山方向之路邊（即卷附現場照片警車
      停放之位置）執行取締違規勤務，看見1 輛汽車往金山方
      向行駛，並闖越前方路口之紅燈朝其方向行駛，其原欲以
      指揮棒在執勤位置將該車攔停，並已實施攔停動作，但該
      車並未減速，其遂依該車之車號開立舉發單等語，蓋證人
      與異議人並不相識，當無設詞構陷異議人之必要，且經本
      院詢問證人如何確認當時確係異議人駕駛之車輛闖紅燈等
      情，證人證稱當時天氣晴、天氣狀況良好，該路段僅有異
      議人駕駛之車輛行駛，且異議人行駛在其執勤位置同向之
      最外側車道，可以確定異議人確係往金山方向行駛，因其
      當時係面對異議人行駛之方向，對於異議人駕車闖紅燈之
      情形看得很清楚，又其於異議人闖紅燈時，有實施攔停之
      動作，當時異議人之車速不是很快，異議人駕車通過其所
      設之路檢點時，距離僅為法庭證人席至通譯席之距離（約
      1 公尺），而其看到該車車號之距離，僅約5 公尺，因此
      ，對於該車之車號看得很清楚等語，又依現場照片觀之，
      證人執勤位置距異議人駕車闖紅燈之路口距離非遙，其間
      並無任何阻礙，自證人執勤位置得以清楚辨識該路口紅綠
      燈之轉換情形及車輛行駛狀況，再者，當時天氣狀況良好
      ，復無其他車輛行駛，是認證人當無誤判之虞，異議人確
      有闖紅燈之情事無疑。
（三）異議人雖辯稱其當日非往金山方向行駛云云，然證人已到
      庭證稱異議人當日確係往金山方向行駛，且行駛在最外側
      車道等語，蓋該路段為雙向車道，中間並以高度約80公分
      之水泥護欄相隔，則站在往金山方向車道路邊執勤之證人
      ，衡情當無將行駛在執勤位置對向車道之車輛，誤認係行
      駛在同向車道之可能，且證人亦證稱當日駕駛人之車輛自
      其所設之路檢點經過等情，堪信異議人當時確係往金山方
      向行駛無疑，異議人所辯難謂可信。
（四）另異議人辯稱當日無警察將其攔停，且舉發單未附違規照
      片云云，經查，證人到庭證述其當時確以指揮棒對異議人
      實施攔停動作，但異議人並未減速，其無法確認異議人有
      無看到其攔停之動作等語，因執勤員警對於違規闖紅燈者
      ，通常會當場攔停舉發，惟若當場不能或不宜攔截製單舉
      發者，員警仍得記明車輛牌照號碼、車型等可資辨明之資
      料，依上開規定以汽車所有人為被通知人製單舉發，本件
      執勤員警已當場實施攔停之動作，異議人或因當時未及注
      意，或因刻意離去，而未當場停車接受員警之攔檢，致員
      警當場不能攔截製單舉發，則員警當場記錄異議人駕駛車
      輛之車號，對於汽車所有人製單舉發，自屬合法，又執勤
      員警因當場實施攔檢動作而未及照相，亦無不當，故異議
      人上開辯詞，難認可採。
（五）異議人確於上揭時、地，駕駛前開車輛闖紅燈一節，業據
      證人證述無訛，已堪認定，並違反前揭道路交通管理處罰
      條例第53條第1 項之規定，移送機關據以裁罰，認事、用
      法並無違誤。從而，本件聲明異議為無理由，應予駁回。
據上論斷，應依道路交通案件處理辦法第19條，裁定如主文。
中　　華　　民　　國　　96　　年　　5 　　月　　17　　日
                  交通法庭法    官  邰婉玲
以上正本證明與原本無異。
對於本件裁定如有不服，應於送達後5日內， 向本院提出抗告書
狀，敘述抗告之理由，抗告於臺灣高等法院。
中　　華　　民　　國　　96　　年　　5 　　月　　17　　日
                          書 記 官  彭筠凱
